最高法院刑事判決　　　　　　九十六年度台上字第一八三七號
上　訴　人　甲○○
上列上訴人因違反毒品危害防制條例案件，不服台灣高等法院台
中分院中華民國九十六年一月十六日第二審判決（九十五年度上
訴字第一六九三號，起訴案號：台灣南投地方法院檢察署九十四
年度偵字第三八八七號），提起上訴，本院判決如下：
    主  文
上訴駁回。
    理  由
按刑事訴訟法第三百七十七條規定：上訴於第三審法院，非以判
決違背法令為理由不得為之；是提起第三審上訴，應以原判決違
背法令為理由，係屬法定要件。如果上訴理由狀並未依據卷內訴
訟資料具體指摘原判決不適用何種法則或如何適用不當，或所指
摘原判決違法情事，顯與法律規定得為第三審上訴理由之違法情
形不相適合時，均應認其上訴為違背法律上之程式，予以駁回。
原判決綜合全案卷證資料，本於事實審法院之推理作用，認定上
訴人甲○○有其事實欄所載之犯行，因而維持第一審論處上訴人
製造第二級毒品罪（累犯，處有期徒刑玖年）之判決，駁回上訴
人在第二審之上訴，已詳細說明其所憑之證據及認定之理由；並
對上訴人所為之辯解，如何不足採信，亦已依據卷內資料予以指
駁及說明，俱有卷存之證據資料可資覆按；從形式上觀察，原判
決並無違背法令情形。上訴人之上訴意旨略稱：(一)、原判決認定
上訴人係將黑水添加氫氧化納、鹽酸、粗鹽後製造甲基安非他命
；惟法務部調查局民國九十四年十月十三日調科壹字第０九四０
０四四七六九０號函卻認黑水加入食鹽即可製造出甲基安非他命
，原判決事實之認定與所憑證據及理由之說明顯相矛盾。(二)、上
訴人於第一、二審法院訊問時均否認已製造出甲基安非他命成品
，警詢時尚且供稱結晶成品之成功機會不大，縱令警員陳冠元、
黃榮璋於第一審法院訊問時供證現場冰箱內廢水上結一層薄薄結
晶，依其等經驗判斷為甲基安非他命云云；然綜觀全卷，並無相
關鑑驗報告，則該廢水所結一層薄薄結晶，是否即為甲基安非他
命，殊有疑問；又警方在伊自用小客車查扣之安非他命，與在製
造現場查獲之黑水，成份是否相同？原審未進一步送請鑑驗，亦
未說明不予調查之理由，均有調查職責未盡及理由不備之違法；
請撤銷原判決發回更審等語。惟按事實之認定及證據之取捨，乃
屬事實審法院之職權，證人之證詞及合法調查所得之證據何者為
可採，事實審法院本得參酌其他相關證據為自由之判斷，苟無違
反經驗法則或論理法則，自難指為違法。上訴人如何製造甲基安
非他命，且行為已達既遂，原判決理由二已詳述其所憑之證據及
認定之理由，核屬事實審法院採證認事及取捨證據職權之適法行
使，亦無違反經驗法則及論理法則；上訴意旨(一)執以指摘，殊非
適法之第三審上訴理由。又刑事訴訟法第三百七十九條第十款所
謂應於審判期日調查之證據，必須該證據確與待證事實有重要關
係，就其案情委有調查之必要者而言。本件事證已臻明確，且扣
案甲基安非他命成品及半成品均經送請專業鑑定機關鑑定，原判
決理由二、(三)至(五)已詳為說明；上訴意旨(二)指摘未調查及說明，
洵有誤會。綜上所述，上訴人上訴意旨，或就原判決所為證據取
捨及事實認定，任憑己見為事實上之爭辯；或就與本件犯罪構成
要件無關之細節，漫言指摘，且未依據卷內資料具體指摘原判決
究係如何違背法令，核與法定上訴第三審之形式要件不符，其上
訴違背法律上之程式，應予駁回。
據上論結，應依刑事訴訟法第三百九十五條前段，判決如主文。
中　　華　　民　　國　九十六　年　　四　　月   十二   日
                      最高法院刑事第十一庭
                          審判長法官  林　永　茂
                                法官  洪　文　章
                                法官  蘇　振　堂
                                法官  蕭　仰　歸
                                法官  郭　毓　洲
      本件正本證明與原本無異
                                      書  記  官
中　　華　　民　　國　九十六　年　　四　　月　 十八 　日
                                                H
